【裁判字號】    95,台上,69
【裁判日期】    950105
【裁判案由】    違反毒品危害防制條例
【裁判全文】
最高法院刑事判決                九十五年度台上字第六九號
    上  訴  人  甲 ○ ○
                          （另案在台灣台北戒治所執行強制
                          戒治）
上列上訴人因違反毒品危害防制條例案件，不服台灣高等法院中
華民國九十四年十月二十五日第二審判決（九十四年度上訴字第
二二二一號，起訴案號：台灣台北地方法院檢察署九十四年度〈
原判決誤載為八十四年度〉偵字第一八九七號），提起上訴，本
院判決如下：
    主  文
上訴駁回。
    理  由
按刑事訴訟法第三百七十七條規定，上訴於第三審法院，非以判
決違背法令為理由，不得為之。是提起第三審上訴，應以原判決
違背法令為理由，係屬法定要件。如果上訴理由狀並未依據卷內
訴訟資料，具體指摘原判決不適用何種法則或如何適用不當，或
所指摘原判決違法情事，顯與法律規定得為第三審上訴理由之違
法情形，不相適合時，均應認其上訴為違背法律上之程式，予以
駁回。本件原審經審理結果，認為上訴人甲○○販賣第二級毒品
安非他命犯行明確，第一審判決論處上訴人販賣第二級毒品罪刑
，為無不合，予以維持，駁回上訴人在第二審之上訴，已詳敘其
調查、取捨證據之結果及憑以認定犯罪事實之心證理由。並就上
訴人嗣於第一審及原審否認販賣營利意圖所辯各語認非可採，予
以論述。就形式上觀察，原判決要無採證認事違背經驗法則、論
理法則或理由不備等違背法令之情形。而毒品危害防制條例第四
條之販賣毒品罪，並不以販入之後復行賣出為構成要件，祇須以
營利為目的將毒品購入或將之賣出，有一於此，其犯罪即經完成
，縱尚未賣出，仍應成立販賣毒品既遂罪。至同條例第五條所指
「意圖販賣而持有毒品罪」，則係指行為人原無販賣營利意圖，
乃因其他目的（如施用等）販入，或因其他原因（如受贈等）取
得毒品後，始起意販賣營利者而言，二者迥不相同。上訴人於案
發當日，係基於營利意圖，向綽號「阿寶」之男子以新台幣二十
萬元販入安非他命十包，擬攜返雲林伺機販賣牟利，乃於販入後
未久，即經警查獲等情，既經原判決事實為明確認定記載，並於
理由內說明所憑認定之依據甚詳，則依上開說明，原判決維持第
一審論以上訴人販賣第二級毒品既遂罪之判決，駁回上訴人在第
二審之上訴，其適用法則並無違誤。上訴意旨謂渠販入安非他命
後，未及售出，即遭查獲，所為僅應成立意圖販賣而持有毒品罪
，原判決論以販賣毒品罪，自屬違背法令云云，要屬對於法律適
用之顯然誤解，難認係適法之第三審上訴理由。此外，上訴意旨
並未對原判決如何違背法令為具體指摘。依上開說明，本件上訴
顯屬違背法律上程式，應予駁回。
據上論結，應依刑事訴訟法第三百九十五條前段，判決如主文。
中    華    民    國  九十五  年    一    月    五    日
                      最高法院刑事第八庭
                          審判長法官  張  淳  淙
                                法官  張  春  福
                                法官  呂  丹  玉
                                法官  洪  昌  宏
                                法官  蔡  彩  貞
      本件正本證明與原本無異
                                      書  記  官
中    華    民    國  九十五  年    一    月   十一   日
                                                      V


司法院資訊處製作；財團法人民間司法改革基金會備份。
